臺灣高等法院高雄分院刑事判決
111年度上訴字第336號
上  訴  人  
即  被  告  蘇盟傑
指定辯護人  廖珮涵律師（義務辯護）
上列上訴人因違反槍砲彈藥刀械管制條例案件，不服臺灣屏東地
方法院109年度訴字第821號，中華民國110年12月29日第一審判
決（起訴案號：臺灣屏東地方檢察署109年度偵字第7635號、第3
077號），提起上訴，本院判決如下：
    主  文
上訴駁回。
    事實及理由
壹、程序事項：
    修正後刑事訴訟法第348條第3項規定：「上訴得明示僅就判
    決之刑、沒收或保安處分一部為之」，而其立法理由指出：
    「為尊重當事人設定攻防之範圍，並減輕上訴審審理之負擔
    ，容許上訴權人僅針對刑、沒收或保安處分一部提起上訴，
    其未表明上訴之認定犯罪事實部分，則不在第二審之審判範
    圍」。因此，如僅對宣告刑部分提起上訴，其效力不及於原
    審所認定之犯罪事實，犯罪事實即不在上訴審審查範圍，而
    應以原審法院所認定之犯罪事實，審認原審之宣告刑妥適與
    否的判斷基礎。本件上訴人即被告乙○○（下稱被告）於本院
    審理中，已陳明其上訴意旨為原審量刑過重，對原審判決所
    認定之犯罪事實、罪名事項，則均未表示不服（見本院卷第
    106頁），據前述說明，本院僅就原審判決所宣告之刑是否
    妥適進行審理，至於原審判決其他部分，則非本院審查範圍
    ，先予指明。
貳、本案據以審查量刑妥適與否之原審所認定之犯罪事實、所犯
    罪名、宣告刑：
一、犯罪事實：被告明知可發射子彈而具殺傷力之改造手槍及具
    殺傷力之子彈，均為槍砲彈藥刀械管制條例所列管之管制物
    品，非經中央主管機關許可，不得持有，竟於民國109年3月
    間某日某時許，在其位於屏東縣○○市○○街000○0號之住處，
    由真實姓名年籍均不詳、綽號「阿源」之成年男子交付其如
    附表所示槍彈（下稱本案槍彈），並自斯時起將本案槍彈置
    於其上開住處而持有之。嗣經警於109年3月24日17時20分許
    ，持原審核發之109年度聲搜字第276號搜索票，至被告上開
    住處執行搜索，並扣得本案槍彈，始悉上情。
二、所犯罪名：
  ㈠被告所為，係犯修正前槍砲彈藥刀械管制條例第8條第4項之
    非法持有可發射子彈具殺傷力之槍枝罪，及槍砲彈藥刀械管
    制條例第12條第4項之非法持有子彈罪。被告自109年3月間
    某日某時許起，迄至109年3月24日17時20分許，為警扣得如
    附表所示之物時止，無故持有非制式手槍2支、具有殺傷力
    之子彈16顆，各屬於繼續犯性質之單純一罪。被告同時持有
    非制式手槍2支、具有殺傷力之子彈16顆，均各為單純一罪
    。又被告係同時持有本案槍彈，係一行為觸犯非法持有可發
    射子彈具殺傷力之槍枝罪、非法持有子彈罪2罪，為想像競
    合犯，應依刑法第55條規定，從一重之非法持有可發射子彈
    具殺傷力之槍枝罪處斷。
  ㈡按槍砲彈藥刀械管制條例第18條第4項規定：「犯本條例之罪
    ，於偵查或審判中自白，並供述全部槍砲、彈藥、刀械之來
    源及去向，因而查獲或因而防止重大危害治安事件之發生者
    ，減輕或免除其刑。」旨在因犯罪者之自白，進而查獲該槍
    砲、彈藥及刀械之來源供給者，與所持有之槍砲、彈藥及刀
    械去向，因而防止該重大危害治安事件之發生，或及早破獲
    相關之犯罪集團，避免該槍砲、彈藥及刀械續遭持為犯罪所
    用，足以消弭犯罪於未然，自有減輕或免除其刑，以鼓勵自
    新之必要。故如犯本條例之罪後，雖於偵查或審判中自白，
    惟並未因而查獲該槍砲、彈藥刀械之來源，自與本規定應予
    減輕或免除其刑之要件不合（最高法院101年度台上字第916
    號判決意旨參照）。查被告雖於警詢、偵查及審理中均自白
    犯罪，並供稱本案槍彈之來源為另案被告甲○○所交付等語，
    然經原審函詢內政部警政署保安警察第二總隊，有無因被告
    供述槍砲彈藥來源而查獲另案被告甲○○，經該隊函覆略以：
    本案被告於109年3月24日17時許遭本大隊（偵三隊）查獲持
    有槍械，甲○○乃於同日23時許遭屏東縣政府警察局內埔分局
    持有槍械，而本大隊並無與屏東縣政府警察局內埔分局共辦
    ，故甲○○並未係本案被告供出而查獲等語，有該隊109年12
    月10日保二刑三字第1090012836號函暨員警職務報告、110
    年3月2日保二刑三字第1100001973號函暨員警職務報告附卷
    可考（本院卷第67至69、97至99頁）。再經原審向屏東縣政
    府警察局內埔分局函詢確認，經該分局函覆略以：「職巡官
    黃明宏等前於109年3月24日23時許，在屏東縣屏東市查獲犯
    嫌甲○○持有槍砲案，並非鈞院所指案內被告乙○○向警方供述
    ，進而查獲甲○○持有槍砲案」等語，有該分局110年3月8日
    內警偵字第11030322600號函暨員警職務報告存卷可查（原
    審卷第93至95頁）。復經本院調取甲○○之前案紀錄表及相關
    不起訴處分書、併辦意旨書及判決書（本院卷第57至83頁）
    ，亦均無甲○○有交付前開槍彈給被告之事實，是另案被告甲
    ○○顯然非因被告之供述「因而」查獲甚明，則被告雖供稱其
    本案槍彈之來源為另案被告甲○○，然偵查機關並未因其供述
    而查獲或防止重大危害治安事件之發生，核與槍砲彈藥刀械
    管制條例第18條第4項規定減輕或免除其刑之要件不符，尚
    難依該條項之規定減輕或免除被告之刑，附此敘明。
三、原判決量刑審酌：被告明知槍枝、子彈均為我國法令嚴禁之
    違禁物，對於社會潛在治安危害至鉅，竟仍加以持有，對社
    會治安及民眾生命財產安全，已構成潛在威脅，所為實有不
    該；惟其持有本案槍彈之期間非長，且未用以從事其他犯罪
    使用，所生危害尚非甚鉅，於犯後坦承犯行；並兼衡被告高
    職畢業之智識程度、現從事冷凍空調業務之工作，月收入約
    2、3萬元、離婚，育有1名未成年兒子之家庭生活經濟狀況
    （原審卷第152頁）等一切情狀，量處有期徒刑3年2月，併
    科罰金新臺幣6萬元，並諭知罰金如易服勞役，以新臺幣1千
    元折算1日之標準。
參、被告上訴意旨以：被告坦承犯行，持有槍彈之時間甚短，且
    未持之為其他犯罪行為，顯有可憫恕之情，請能依刑法第59
    條規定其刑等語。
肆、本院之判斷：　　
一、按刑法第59條之酌量減輕其刑，必於犯罪之情狀，在客觀上
    足以引起一般同情，認為即予宣告法定低度刑期，猶嫌過重
    者，始有其適用（最高法院51年度台上字第899號判決意旨
    可資參照）。本案被告所犯修正前槍砲彈藥刀械管制條例第
    8條第4項之非法持有可發射子彈具殺傷力之槍枝罪，本係基
    於所持有物品之危險考量而為之特別立法，自無徒以被告持
    有上開物品時間極短、並未用於不法用途，無實質侵害他人
    之法益，即謂其足堪同情，以避免過度傷害規範威信，架空
    法定刑度而違反立法本旨；且審酌槍、彈之危險性甚高，為
    政府嚴禁之違禁物，對社會治安之危害非輕，而上開槍砲彈
    藥刀械管制條例所定之重刑，均係為達防止暴力犯罪，以保
    障人民生命、身體、自由及財產等之安全之目的，被告既明
    知持有槍、彈對社會治安有害，竟仍持有之，顯然具有相當
    之惡性。本院認依被告持有槍枝2支、子彈16顆之上揭犯罪
    情狀，尚無何顯可同情憫恕而認科以最低度刑仍嫌過重之情
    事，核無刑法第59條減輕其刑之適用。
二、按修正前槍砲彈藥刀械管制條例第8條第4項未經許可，持有
    槍枝罪，法定刑為3年以上10年以下有期徒刑，併科新臺幣7
    00萬元以下罰金。被告持有槍枝2支、子彈16顆之犯行，原
    審審酌被告前開一切情狀，量處被告有期徒刑3年2月，併科
    罰金新臺幣6萬元，並諭知罰金如易服勞役，以新臺幣1千元
    折算1日之標準，已屬低度刑，原審量刑妥適，並無過重情
    形。綜上，原審量刑，已斟酌刑法第57條各款所列情狀，而
    未逾越法定範圍，亦未濫用其職權，應屬適當。被告上開上
    訴意旨以原審量刑過重，指摘原判決量刑不當，為無理由，
    應予駁回。
據上論結，應依刑事訴訟法第368 條，判決如主文。
本案經檢察官案曾馨儀提起公訴，檢察官黃彩秀到庭執行職務。
中　　華　　民　　國　　111 　年　　7 　　月　　5 　　日
                  刑事第六庭    審判長法  官  李政庭
                                      法  官  施柏宏
                                      法  官  王光照
以上正本證明與原本無異。
如不服本判決應於收受本判決後20日內向本院提出上訴書狀，其
未敘述上訴理由者，並得於提起上訴後20日內向本院補提理由書
狀（均須按他造當事人之人數附繕本）「切勿逕送上級法院」。
中　　華　　民　　國　　111 　年　　7 　　月　　5 　　日
                                      書記官  周青玉

附錄本判決論罪科刑法條：
修正前槍砲彈藥刀械管制條例第8條第4項
未經許可，持有、寄藏或意圖販賣而陳列第一項所列槍枝者，處
3年以上10年以下有期徒刑，併科新臺幣700萬元以下罰金。
槍砲彈藥刀械管制條例第12條第4項
未經許可，持有、寄藏或意圖販賣而陳列子彈者，處5年以下有
期徒刑，併科新臺幣300萬元以下罰金。
附表：
編號 物品名稱 數量 備   註 1 手槍 1 支 ①鑑定書一所記載影像1 至4 之手槍。 ②槍枝管制編號：0000000000，含彈匣2 個。 ③經鑑定結果：認係非制式手槍，由仿手槍外型製造之槍枝，組裝已貫通之金屬槍管而成，擊發功能正常，可供擊發適用子彈使用，認具殺傷力（警卷第62頁）。 ④警卷第36頁扣押物品目錄表編號2。 2 手槍 1 支 ①鑑定書一所記載影像5 至8 之手槍。 ②槍枝管制編號：0000000000，含彈匣1 個。 ③經鑑定結果：認係非制式手槍，由仿手槍外型製造之槍枝，組裝已貫通之金屬槍管而成，擊發功能正常，可供擊發適用子彈使用，認具殺傷力（警卷第62頁）。 ④警卷第36頁扣押物品目錄表編號1。 3 子彈 6 顆 ①鑑定書一所記載影像9 至10之子彈，及鑑定書二之鑑定結果 ②經鑑定結果：認均係口徑9x19mm制式子彈，經試射，均可擊發，認具殺傷力（警卷第62頁；原審卷第105頁）。 ③警卷第36頁扣押物品目錄表編號10。 4 子彈 6 顆 ①鑑定書一所記載影像11至12之子彈，及鑑定書二之鑑定結果。 ②經鑑定結果：認均係非制式子彈，由金屬彈殼組合直徑約8.8mm 金屬彈頭而成，經試射，均可擊發，認具殺傷力（警卷第62頁；原審卷第105頁）。 ③警卷第36頁扣押物品目錄表編號10。 5 子彈 4 顆 ①鑑定書一所記載影像13至14之子彈，及鑑定書二鑑定結果。 ②經鑑定結果：認均係非制式子彈，由金屬彈殼組合直徑約9.0mm 金屬彈頭而成，經試射，均可擊發，認具殺傷力（警卷第62頁；原審卷第105頁）。 ③警卷第36頁扣押物品目錄表編號10。